【裁判字號】    99,審易,4025
【裁判日期】    991222
【裁判案由】    傷害等
【裁判全文】
臺灣高雄地方法院刑事判決            99年度審易字第4025號
公  訴  人  臺灣高雄地方法院檢察署檢察官
被      告  何金樹
上列被告因恐嚇案件，經檢察官提起公訴（99年度偵字第17861
號），被告於準備程序中就被訴事實為有罪之陳述，經本院告知
簡式審判程序之旨，並聽取被告與公訴人之意見後，本院裁定進
行簡式審判程序，判決如下：
    主  文
何金樹犯傷害罪，共貳罪，各處有期徒刑伍月，如易科罰金，均
以新臺幣壹仟元折算壹日；又犯恐嚇危害安全罪，處有期徒刑參
月，如易科罰金，以新臺幣壹仟元折算壹日。應執行有期徒刑壹
年，如易科罰金，以新台幣壹仟元折算壹日。
    事  實
一、何金樹於民國99年1 月16日12時30分許，與友人在高雄縣田
    寮鄉○○路2 之1 號「月珠土雞城」用餐，嗣於同日15時許
    用餐完畢，欲賒帳遭拒後心生不滿，竟先後基於傷害犯意，
    先以徒手毆打李瑞英，致李瑞英受有右臉頰上端挫擦傷1.2
    x 0.8 公分、合併皮下血腫3 x 3 公分、右眼瞼外側挫傷0.
    5 x 0.5 公分等傷害，又以手持塑膠製打火機毆打前來勸架
    的林慈維，致林慈維受有右前胸挫擦傷三道合併表皮出血10
    x1公分、右手食指中端擦傷0.4x0.4 公分及左手大拇指淤傷
    、挫傷等傷害。何金樹心猶未甘，復基於恐嚇之犯意，持行
    動電話撥打給不詳人士之方式，向林慈維、吳麗珠恫稱：「
    其在土雞城被欺負，找人過來幫忙處理」等加害生命、身體
    之語，致林慈維、吳麗珠心生畏懼。
二、案經李瑞英、林慈維、吳麗珠訴由高雄縣政府警察局湖內分
    局報請臺灣高雄地方法院檢察署檢察官偵查起訴。
    理  由
一、證據能力部分：
（一）按證人、鑑定人依法應具結而未具結者，其證言或鑑定意
      見，不得作為證據，刑事訴訟法第158 條之3 定有明文。
      因證人、鑑定人未依法具結，無法擔保其證言係據實陳述
      或鑑定意見為公正誠實，若違反而未具結者，其證言或鑑
      定意見，不應使其具有證據能力。本件告訴人林慈維、吳
      麗珠於偵訊中未經檢察官於陳述前具結而為陳述，且查無
      依法不得令其具結之情形，是證人林慈維、吳麗珠於偵訊
      中之陳述，對於被告而言，即無證據能力。
（二）本判決所引之其餘傳聞證據，當事人均同意列為證據，本
      院審酌上開證據之取得過程並無瑕疵，又與待證事實具有
      關聯性，證明力亦非明顯過低，採為本案證據具有適當性
      ，依刑事訴訟法第159 條之5 第1 項規定，得為證據。
二、訊據被告何金樹矢口否認有何傷害及恐嚇犯行，並辯稱：我
    沒有恐嚇告訴人，也沒有打他，我只是去店裡消費、喝酒，
    那都是他們自己說的，我也不知道他們怎麼受傷的云云。惟
    何金樹於99年1 月16日下午3 時許，於月珠土雞城用餐後欲
    賒帳遭拒，而心生不滿，徒手毆打店內服務生李瑞英，致李
    瑞英因而受有右臉頰上端挫擦傷1.2 x 0.8 公分、合併皮下
    血腫3 x 3 公分、右眼瞼外側挫傷0. 5 x 0.5公分等傷害；
    並見店內廚師林慈維到場勸解，亦手持塑膠製打火機毆打林
    慈維，致林慈維因而受有右前胸挫擦傷三道合併表皮出血10
    x1公分、右手食指中端擦傷0.4x0.4 公分及左手大拇指淤傷
    、挫傷等傷害；何金樹又以持行動電話撥打給不詳人士之方
    式，向林慈維、吳麗珠恫稱：「其在土雞城被欺負，找人過
    來幫忙處理」等加害生命、身體之語，致林慈維、吳麗珠因
    而心生畏懼之情，業據證人即告訴人李瑞英、林慈維於警詢
    中、證人即告訴人吳麗珠於警詢及偵訊中證述明確（警卷第
    3-5 頁、第6-8 頁、第9-10頁，偵卷第9-11頁），並有高雄
    縣長佑醫院驗傷診斷書2 紙（警卷第21-22 頁）在卷可參。
    被告雖辯稱上開證人所述與事實相悖，然衡情，上開證人與
    被告間並無特殊情誼或仇怨存在，若非真有此事，證人實無
    需擔負偽證罪之刑責，而蓄意誣指被告涉有上開犯行，其等
    證述當屬可採。且被告持行動電話撥打給不詳人士之方式，
    向林慈維、吳麗珠恫稱「在土雞城被欺負，找人過來幫忙處
    理」等語，依一般社會大眾之觀念及理解，顯然係屬加害生
    命、身體之事，是被告有上揭所指傷害及恐嚇犯行，洵堪認
    定。被告雖又聲請調閱其使用手機門號之通聯紀錄，以證明
    其並無以撥打電話給友人，稱其在土雞城被欺負，要找人過
    來幫忙處理等語，恐嚇林慈維、吳麗珠，惟被告係於99年11
    月17日之審判程序中始為此證據調查之聲請，距離被告聲請
    調閱之99年1 月16日已據半年以上之時間，致本院無法調取
    ，而被告一再聲稱會提出，卻遲至本案辯論終結均無法提出
    ；況被告以持手機與他人通話之方式，表示要找人過來幫忙
    處理乙節，並不需實際上有與他人為通話行為，縱使順利調
    取被告使用門號於99年1 月16日事發當日之通聯紀錄，且被
    告使用之門號於當日下午3 時許並無撥出之訊息，亦無法證
    明被告當日並無此陳述，是被告此部分之聲請尚難認有理由
    ，附此敘明。綜上，本件被告上開犯行，事證明確，應依法
    論科。
三、核被告何金樹所為，係犯刑法第277 條第1 項之普通傷害罪
    及同法第305 條之恐嚇危害安全罪。被告先後兩次傷害行為
    ，係先徒手毆打告訴人李瑞英，再轉而持塑膠製打火機毆打
    告訴人林慈維，是被告傷害告訴人李瑞英及林慈維之行為有
    先後順序，且傷害之手段亦有不同，顯係基於不同之傷害犯
    意，而為數個傷害行為，且所侵害者為告訴人李瑞英及林慈
    維各別之身體健康法益，並非同一法益，則被告所為前揭傷
    害告訴人兩人之行為，應各自予以評價。又被告以一持手機
    假意與他人通話之方式，同時對林慈維、吳麗珠為恐嚇行為
    ，係一行為同時觸犯數罪名，為想像競合犯，應依刑法第55
    條之規定，從一重處斷。被告上開所犯各罪，犯意各別，行
    為互殊，應予分論併罰。爰審酌被告何金樹僅因用餐完欲賒
    帳遭拒即心生不滿，竟先後基於傷害及恐嚇危害安全之犯意
    ，徒手毆打李瑞英、林慈維成傷，並出言恐嚇告訴人林慈維
    、吳麗珠，僅使李瑞英、林慈維受有上開身體上多處之傷害
    ，且令林慈維、吳麗珠產生心理上之恐懼，且被告迄今未與
    告訴人和解，亦未取得告訴人之原諒，所為實有不該，參以
    犯後否認犯行，全然未見悔悟之意，態度難認良好，及其犯
    罪動機、目的、手段、告訴人所受傷勢、心理上之恐懼等一
    切情狀，量處如主文所示之刑；復斟酌被告為國中畢業，經
    濟狀況勉持等情，併諭知如主文所示之易科罰金折算標準。
據上論斷，應依刑事訴訟法第273 條之1 第1 項、第299 條第1
項前段，第277 條第1 項、第305 條、第55條、第41條第1 項前
段、第51條第5 款，刑法施行法第1 條之1 ，判決如主文。
本案經檢察官李英霆到庭執行職務。
中    華    民    國    99    年    12    月    22    日
                 刑事第十庭  法  官  楊珮瑛
以上正本證明與原本無異。
如不服本判決應於收受送達後10日內向本院提出上訴書狀，並應
敘述具體理由；如未敘述上訴理由者，應於上訴期間屆滿後20日
內向本院補提理由書（均須按他造當事人之人數附繕本）「切勿
逕送上級法院」。
中    華    民    國    99    年    12    月    22    日
                             書記官   陳莉庭
附錄本判決論罪科刑法條全文
中華民國刑法第277 條
（普通傷害罪）
傷害人之身體或健康者，處3 年以下有期徒刑、拘役或1 千元以
下罰金。
犯前項之罪因而致人於死者，處無期徒刑或7 年以上有期徒刑；
致重傷者，處3 年以上10年以下有期徒刑。
中華民國刑法第305條
（恐嚇危害安全罪）
以加害生命、身體、自由、名譽、財產之事，恐嚇他人致生危害
於安全者，處2 年以下有期徒刑、拘役或3 百元以下罰金。

司法院資訊處製作；財團法人民間司法改革基金會備份。
